臺灣雲林地方法院刑事判決
111年度易字第314號
公  訴  人  臺灣雲林地方檢察署檢察官 
被      告  李彥德



上列被告因竊盜案件，經檢察官提起公訴（111年度偵字第3743
號），被告於準備程序中，就被訴事實為有罪之陳述，本院行簡
式審判程序，判決如下：
    主    文
李彥德犯刑法第三百二十一條第一項第一款、第二款之竊盜罪，
處有期徒刑6月，如易科罰金，以新臺幣1千元折算1日。未扣案
之犯罪所得神明金牌1面及金色鍊子1條均沒收，於全部或一部不
能沒收或不宜執行沒收時，追徵其價額。
    犯罪事實及理由
一、本案犯罪事實及證據，除下列事項應予補充更正外，其餘均
    引用檢察官起訴書之記載（如附件）。
　㈠起訴書犯罪事實欄一有關「以此方式毀越門扇而侵入上開住
    宅後」、「神明金牌1面」之文字，應予分別更正為「以此
    方式毀壞安全設備而侵入上開住宅後」、「神明金牌1面及
    金色鍊子1條」之文字。
　㈡補充「被告李彥德於本院準備程序及審理時之自白」作為證
    據。
二、論罪科刑：
  ㈠按刑法第321條第1項第2款所謂「門窗」，應專指分隔住宅或
    建築物內外之出入口大門及窗戶，而所謂「其他安全設備」
    ，指門窗、牆垣以外，依社會通常觀念足認為防盜之設備；
    至於已進入大門室內之住宅或建築物內部諸門，不論是房間
    門、廚房門、通往陽台之落地鋁製玻璃門，則應認為係「其
    他安全設備」（臺灣高等法院暨所屬法院72年度法律座談會
    刑事類第28號意旨參照）。又所謂「毀」係指毀損，「越」
    則係指踰越或超越，只要踰越或超越門窗、牆垣或其他安全
    設備之行為使該門窗、牆垣或其他安全設備喪失防閑作用，
    即該當於此規定之要件；另按刑法第321條第1項第2款所謂
    「毀越門扇」，係指毀損或越進門扇，毀而不越、越而不毀
    ，均得依該條款處斷，不以二者兼而有之為必要，故應區分
    行為態樣究係「毀越」或「毀而不越」或「越而不毀」，不
    能概以毀越論之。又所謂「越進」應解為「超越」或「踰越
    」，若啟門入內即非可謂之越進。行為人毀壞門扇伸手入內
    行竊，固可構成毀越之態樣，但如毀壞門扇而伸手入內打開
    門鎖再啟門入室竊盜，其行為則該當於「毀壞」之態樣，而
    非「毀越」。經查，依現場照片所示，被告所破壞本案紗網
    所屬紗門之外，另設有一道鐵捲門（警卷第8頁），可見該
    紗（網）門並非屬分隔住宅或建築物內外之出入口門窗，衡
    情應屬其他安全設備，是核其所為，係犯刑法第321條第1項
    第1款、第2款之毀壞安全設備侵入住宅竊盜罪。
　㈡被告雖前因竊盜案件，經法院判刑確定、定應執行刑及執行
    完畢，然檢察官就被告構成累犯之事實及應加重其刑事項，
    並未具體指出證明之方法，參照最高法院刑事大法庭110年
    度台上大字第5660號裁定意旨，爰不依累犯規定加重其刑，
    僅將被告之前科紀錄列入刑法第57條第5款「犯罪行為人之
    品行」之量刑審酌事由（詳後述）。
　㈢雖被告前於臺灣彰化地方法院105年度易字第932號、106年度
    易字第189、380號加重竊盜案件審理中，經童綜合醫療社團
    法人童綜合醫院對被告進行精神鑑定，鑑定結論為：衡諸此
    次鑑定過程中所蒐集到的相關資料與證據，可推斷李員在案
    發當時對於自身行為本質的分辨和瞭解，應有其實質上的障
    礙，其對於外界事務之知覺、理會與判斷等諸能力，均已較
    普通人的平均程度顯然減退，精神狀態已達精神耗弱之程度
    等情，業經本院調閱臺灣彰化地方法院110年易字第776號電
    子案卷所附之該院106年1月24日精神鑑定報告書可佐（本院
    卷第169至173頁）。惟本院審酌上開精神鑑定報告書作成時
    間（106年1月24日）距本案案發日（110年10月17日），已
    經過多年有餘；且被告於本院準備程序時，尚清楚記得所竊
    之物為金牌及金色鍊子（本院卷第55、187至188頁）；況被
    告於本院審理時亦供稱；本件行竊時，我的精神狀況正常，
    知道自己在偷東西，是因為沒錢吃飯偷這些東西等語（本院
    卷第194頁），是本件應無刑法第19條第2項規定之適用，附
    此敘明。　
　㈣爰以行為人之責任為基礎，審酌被告不思循正當途徑獲取財
    物，反企圖不勞而獲，而為本案犯行，實不可取，顯然欠缺
    尊重他人財產權之觀念；考量被告前有竊盜案件，經法院論
    罪科刑、定應執行刑及執行完畢紀錄，有臺灣高等法院被告
    前案紀錄表可參；然念及被告坦承犯行，犯後態度尚可；兼
    衡其犯罪之動機、目的、手段，及其自陳之教育程度、職業
    、家庭生活與經濟狀況（本院卷第196至197頁）等一切情狀
    ，量處如主文所示之刑，並諭知易科罰金之折算標準，以示
    懲儆。
三、沒收：
　　被告竊得之神明金牌1面及金色鍊子1條，屬於犯罪所得，雖
    未扣案，仍應依刑法第38條之1第1項前段、第3項規定宣告
    沒收，並於全部或一部不能沒收或不宜執行沒收時，追徵其
    價額。　
據上論斷，應依刑事訴訟法第273條之1第1項、第299條第1項前
段、第310條之2、第454條，判決如主文。
本案經檢察官程慧晶提起公訴，經檢察官魏偕峯到庭執行職務。
中　　華　　民　　國    111    年   10    月    25    日
                  刑事第一庭  法  官  黃震岳
以上正本證明與原本無異。
如不服本判決應於收受判決後20日內向本院提出上訴書狀，並應
敘述具體理由；其未敘述上訴理由者，應於上訴期間屆滿後20日
內向本院補提理由書(均須按他造當事人之人數附繕本)「切勿逕
送上級法院」。
告訴人或被害人如不服判決，應備理由具狀向檢察官請求上訴，
上訴期間之計算，以檢察官收受判決正本之日期起算。
                              書記官   洪秀虹
中　　華　　民　　國　　111 　年　　10　　月　　25　　日

附錄本判決論罪之法條：
中華民國刑法第320條
意圖為自己或第三人不法之所有，而竊取他人之動產者，為竊盜
罪，處5年以下有期徒刑、拘役或50萬元以下罰金。
意圖為自己或第三人不法之利益，而竊佔他人之不動產者，依前
項之規定處斷。
前二項之未遂犯罰之。

中華民國刑法第321條
犯前條第1項、第2項之罪而有下列情形之一者，處6月以上5年以
下有期徒刑，得併科50萬元以下罰金：
一、侵入住宅或有人居住之建築物、船艦或隱匿其內而犯之。
二、毀越門窗、牆垣或其他安全設備而犯之。
三、攜帶兇器而犯之。
四、結夥三人以上而犯之。
五、乘火災、水災或其他災害之際而犯之。
六、在車站、港埠、航空站或其他供水、陸、空公眾運輸之舟、
    車、航空機內而犯之。
前項之未遂犯罰之。


【附件】
臺灣雲林地方檢察署檢察官起訴書
                                     111年度偵字第3743號
　　被　　　告　李彥德　男　38歲（民國00年0月00日生）
　　　　　　　　　　　　住彰化縣○○鄉○○村○○路00○0
　　　　　　　　　　　　　號
                        （現另案於法務部○○○○○○○
                          執行中）
　　　　　　　　　　　　國民身分證統一編號：Z000000000號
上列被告因竊盜案件，已經偵查終結，認應提起公訴，茲將犯罪
事實及證據並所犯法條分敘如下：
　　　　犯罪事實
一、李彥德意圖為自己不法所有，基於毀越門扇而侵入住宅竊盜
    之犯意，於民國110年10月17日中午12時許，騎乘車牌號碼0
    00-0000號普通重型機車至丁金閂位於雲林縣○○鄉○○村○○00
    號之住處，徒手破壞該住宅紗門上紗網（毀損之部分未據告
    訴），再伸手進入門內打開門鎖，以此方式毀越門扇而侵入
    上開住宅後，在該住宅之神明廳，徒手竊取丁金閂所有放置
    在神像盒內之神像上之神明金牌1面，得手後，立即騎乘上
    開機車離去。嗣經丁金閂發現神明金牌遭竊，報警處理而循
    線查獲。
二、案經丁金閂訴由雲林縣警察局臺西分局報告偵辦。
　　　　證據並所犯法條
一、證據清單及待證事實：
編號 證據名稱 待證事實 1 被告李彥德於警詢及偵查中之自白 被告坦承於上開時、地，徒手破壞該住宅紗門之紗網後，再伸手進入門內打開門鎖，進入上址屋內竊取告訴人丁金閂所有之神明金牌1面之犯行。 2 證人即告訴人丁金閂於警詢中之證述 證明告訴人所有之神明金牌1面遭竊之事實。 3 監視錄影翻拍照片及現場照片共22張 證明被告於上開時、地，騎乘車牌號碼000-0000號普通重型機車至告訴人位於雲林縣○○鄉○○村○○00號之住處，且該址之紗門遭破壞之事實。 4 車輛詳細資料報表1紙 證明車牌號碼000-0000號普通重型機車為被告所有之事實。 
二、核被告所為，係犯係法第321條第1項第1款、第2款之毀越門
    扇侵入住宅竊盜罪嫌。而被告上開同一竊盜行為同時具備刑
    法第321條第1項所列數款加重條件，係屬實質上之一罪，請
    論以一罪。至被告所竊取之神明金牌1面，核屬被告之犯罪
    所得，請依刑法第38條之1第1項前段規定宣告沒收，如全部
    或一部不能沒收時，請併依同條第3項規定宣告追徵其價額。
三、依刑事訴訟法第251條第1項提起公訴。
　　此　致
臺灣雲林地方法院
中　　華　　民　　國　 111　　年　　5 　　月　　9 　　日
                              檢  察  官　程 慧 晶
本件證明與原本無異　　　　　　　　　　　　
中　　華　　民　　國　 111　　年    5     月    18    日
　　　　　　　　　　　　　　　書  記  官  王 姵 涵